Images des répertoires du notaire Henri Kastler pour l'étude XXV
Archives nationales de France
Images des répertoires du notaire Henri Kastler pour l'étude XXV
23 décembre 1896 - 6 juin 1905
MC/RE/XXV/22 - MC/RE/XXV/23
Etude XXV; Kastler, Henri
2 registres
Archives nationales de France
Minutes et répertoires: la loi 2008-696 du 15 juillet 2008 relative aux archives a fixé à 75 ans à compter de la date de l'acte, ou à 25 ans à compter de la date du décès de l'intéressé si ce délai est plus bref, le délai de communication des minutes et répertoires des notaires; ce délai est porté à 100 ans à compter de la date de l'acte si le document se rapporte à un mineur (code du Patrimoine, articles L213-2, 4e d et 5e).
Autres documents de l'étude (dossiers de clients, comptabilité...): s'agissant d'archives privées, ces documents sont communicables selon les modalités fixées par le déposant ou le donateur.
Certains documents ne sont pas accessibles sous leur forme originale en raison de leur mauvais état de conservation.
Registres entrés aux Archives nationales en 1970
Images des répertoires de l’étude XXV
Archives de l'étude XXV
répertoire d'officier public ministériel
- Répertoire chronologique pour la période du 23 décembre 1896 au 15 octobre 1900, 23 décembre 1896 - 15 octobre 1900; MC/RE/XXV/22; Le répertoire comporte 171 feuillets et fait partie d'un registre de 200 feuillets de papier manuscrits, hauteur 35 x largeur 24,5 cm composé d'un cahier folioté par le notaire. Le registre est en bon état.
  Registre folioté en 2004 (foliotation non visible à l'écran)
  Le registre contient aussi le répertoire du notaire Ernest Charles Poletnich pour la période du 21 avril au 23 décembre 1896.
  Le répertoire contient les informations suivantes: 1. le n° de l'acte dans l'année; 2. date du jour; 3. nature de l'acte passé en brevet; 4. nature de l'acte passé en minute; 5. nom, prénom, domicile des parties, indication sur la situation et les prix des biens; 6. date d'enregistrement de l'acte; 7. droits d'enregistrement.
  Attention: seuls les actes passés en minute sont conservés; les actes mentionnés dans le répertoire comme passés en simple brevet (colonne 3) ne sont pas conservés par les notaires et ne sont donc pas versés au Minutier (ils sont remis aux clients).
  répertoire
  - Liste chronologique des actes pour la période du 23 au 31 décembre 1896, 23 - 31 décembre 1896; 30 r°-31 r°; 2 feuillets
  - Liste chronologique des actes pour la période du 2 janvier au 31 décembre 1897, 2 janvier - 31 décembre 1897; 31 r°-77 r°; 47 feuillets
    - du 2 janvier au 30 juin 1897, 2 janvier - 30 juin 1897; 31 r°-56 r°; 26 feuillets
    - du 1er juillet au 31 décembre 1897, 1er juillet - 31 décembre 1897; 56 r°-77 r°; 22 feuillets
  - Liste chronologique des actes pour la période du 3 janvier au 30 décembre 1898, 3 janvier - 30 décembre 1898; 77 r°-123 v°; 47 feuillets
    - du 3 janvier au 30 juin 1898, 3 janvier - 30 juin 1898; 77 r°-101 v°; 25 feuillets
    - du 1er juillet au 30 décembre 1898, 1er juillet - 30 décembre 1898; 101 v°-123 v°; 23 feuillets
  - Liste chronologique des actes pour la période du 2 janvier au 30 décembre 1899, 2 janvier - 30 décembre 1899; 123 v°-168 v°; 46 feuillets
    - du 2 janvier au 30 juin 1899, 2 janvier - 30 juin 1899; 123 v°-150 r°; 28 feuillets
    - du 1er juillet au 30 décembre 1899, 1er juillet - 30 décembre 1899; 150 r°-168 v°; 19 feuillets
  - Liste chronologique des actes pour la période du 2 janvier au 15 octobre 1900, 2 janvier - 15 octobre 1900; 169 r°-200 v°; 32 feuillets
- Répertoire chronologique pour la période du 16 octobre 1900 au 6 juin 1905, 16 octobre 1900 - 6 juin 1905; MC/RE/XXV/23; Un registre de 200 feuillets de papier manuscrits, hauteur 35,5 x largeur 25 cm composé d'un cahier folioté par le notaire. Le registre est en bon état.
  - Liste chronologique des actes pour la période du 16 octobre au 31 décembre 1900, 16 octobre - 31 décembre 1900; 1 r°-9 v°; 9 feuillets
  - Liste chronologique des actes pour la période du 2 janvier au 31 décembre 1901, 2 janvier - 31 décembre 1901; 9 v°-49 v°; 41 feuillets
  - Liste chronologique des actes pour la période du 2 janvier au 30 décembre 1902, 2 janvier - 30 décembre 1902; 49 v°-97 r°; 49 feuillets
    - du 2 janvier au 30 juin 1902, 2 janvier - 30 juin 1902; 49 v°-76 r°; 28 feuillets
    - du 1er juillet au 30 décembre 1902, 1er juillet - 30 décembre 1902; 76 r°-97 r°; 22 feuillets
  - Liste chronologique des actes pour la période du 2 janvier au 31 décembre 1903, 2 janvier - 31 décembre 1903; 97 r°-140 r°; 44 feuillets
    - du 2 janvier au 30 juin 1903, 2 janvier - 30 juin 1903; 97 r°-119 v°; 23 feuillets
    - du 1er juillet au 31 décembre 1903, 1er juillet - 31 décembre 1903; 120 r°-140 r°; 21 feuillets
  - Liste chronologique des actes pour la période du 2 janvier au 31 décembre 1904, 2 janvier - 31 décembre 1904; 140 r°-183 v°; 44 feuillets
    - du 2 janvier au 30 juin 1904, 2 janvier - 30 juin 1904; 140 r°-163 v°; 24 feuillets
    - du 1er juillet au 31 décembre 1904, 1er juillet - 31 décembre 1904; 163 v°-183 v°; 21 feuillets
  - Liste chronologique des actes pour la période du 3 janvier au 6 juin 1905, 3 janvier - 6 juin 1905; 183 v°-200 v°; 18 feuillets